臺灣屏東地方法院刑事判決　　　　　　　 96年度易字第161號
公　訴　人　臺灣屏東地方法院檢察署檢察官
被　　　告　丙○○
　　　　　　甲○○
上列被告因竊盜案件，經檢察官提起公訴（96年度偵字第855號）
，嗣因被告就被訴犯罪事實為有罪之陳述，並聽取當事人之意見
後，本院裁定改由受命法官獨任進行簡式審判程序並判決如下：
    主  文
丙○○共同犯攜帶兇器竊盜未遂罪，累犯，處有期徒刑伍月，如
易科罰金，以新臺幣壹仟元折算壹日。扣案之梅花板手拾柒支、
螺絲起子伍支、老虎鉗貳支、Ｔ型板手肆支、魚嘴鉗貳支、防滑
手套貳組、六角板手1 組、腳踏釘拾支、鐵鎚壹支、美工刀貳組
、驗電筆壹支、油壓剪（小）壹支、鋼索貳條、特殊板手貳支、
自製旋轉板手壹支、安全帶貳組、千斤頂貳台、手電筒貳支、無
線電話壹具及油壓剪（大）壹支，均沒收。
甲○○共同犯攜帶兇器竊盜未遂罪，累犯，處有期徒刑伍月，如
易科罰金，以新臺幣壹仟元折算壹日。扣案之梅花板手拾柒支、
螺絲起子伍支、老虎鉗貳支、Ｔ型板手肆支、魚嘴鉗貳支、防滑
手套貳組、六角板手1 組、腳踏釘拾支、鐵鎚壹支、美工刀貳組
、驗電筆壹支、油壓剪（小）壹支、鋼索貳條、特殊板手貳支、
自製旋轉板手壹支、安全帶貳組、千斤頂貳台、手電筒貳支、無
線電話壹具及油壓剪（大）壹支，均沒收。
    事  實  及  理  由
一、被告丙○○、甲○○二人共同基於為自己不法之所有犯意聯
    絡，由丙○○駕駛承租之車號碼為ZZ-0135 號自小客車搭載
    甲○○，於民國96年1 月28日22時許，至屏東縣獅子鄉竹坑
    村苦苓巷60號之「屏東縣潮州鎮農會農民教育休閒中心」，
    除持客觀上足以對人之生命、身體造成危害，可供兇器使用
    之梅花板手17支、螺絲起子5 支、老虎鉗2 支、Ｔ型板手4
    支、魚嘴鉗2 支、六角板手1 組、腳踏釘10支、鐵鎚1 支、
    美工刀2 組、油壓剪（小）1 支、鋼索2 條、特殊板手2 支
    、自製旋轉板手1 支、、千斤頂2 台、油壓剪（大）1 支外
    ，並攜帶手電筒2 支、無線電話1 具、防滑手套2 組、驗電
    筆1 支、安全帶2 組，進入該中心地下室，竊取該農會所有
    之變電箱白鐵鐵門8 片，於尚未及將所竊之白鐵門置於上開
    自小客車時，即為人發現報警，當場逮捕丙○○、甲○○而
    未遂，並扣得丙○○所有供犯罪用之梅花板手17支、螺絲起
    子5 支、老虎鉗2 支、Ｔ型板手4 支、魚嘴鉗2 支、防滑手
    套2 組、六角板手1 組、腳踏釘10支、鐵鎚1 支、美工刀2
    組、驗電筆1 支、油壓剪（小）1 支、鋼索2 條、特殊板手
    2 支、自製旋轉板手1 支、安全帶2 組、千斤頂2 台，及甲
    ○○所有供犯罪之手電筒2 支、無線電話1 具及油壓剪（大
    ）1 支。
二、上開犯罪事實，業據被告丙○○、甲○○於本院審理坦承不
    諱，核與證人即屏東縣潮州鎮農會農民教育休閒中心員工乙
    ○○於警詢之證述大致相符，並有卷存照片12幀可證，此外
    復有扣案丙○○所有供犯罪用之梅花板手17支、螺絲起子5
    支、老虎鉗2 支、Ｔ型板手4 支、魚嘴鉗2 支、防滑手套2
    組、六角板手1 組、腳踏釘10支、鐵鎚1 支、美工刀2 組、
    驗電筆1 支、油壓剪（小）1 支、鋼索2 條、特殊板手2支
    、自製旋轉板手1 支、安全帶2 組、千斤頂2 台，及甲○○
    所有供犯罪用之手電筒2 支、無線電話1 具及油壓剪（大）
    1 支可資證明，本件事證明確，被告犯行應可認定。
三、論罪科刑：
  (一)按刑法第321 條第1 項第3 款之攜帶兇器，乃指行為人攜帶
    兇器有行兇之可能，客觀上具有危險性，至其主觀上有無持
    以行兇或反抗之意思，尚非所問。經查，扣案梅花板手17支
    、螺絲起子5 支、老虎鉗2 支、Ｔ型板手4 支、魚嘴鉗2 支
    、六角板手1 組、腳踏釘10支、鐵鎚1 支、美工刀2 組、油
    壓剪（小）1 支、特殊板手2 支、自製旋轉板手1 支、安全
    帶2 組、千斤頂2 台、油壓剪（大）1 支，均為鐵製品，或
    為前端尖銳，或質地堅硬，在客觀上已足以對人之身體、生
    命構成威脅，均為兇器無訛。
  (二)次按重量、體積鉅大極難以移動之物，要達到足以導致支配
    權移轉的掌握階段，顯較小巧之物為難，故其竊取之既、未
    遂尚須有其他的措施，例如以車輛或其他裝備加以裝運，故
    若行為人業已將他人之物裝妥於運輸工具之上，即可認定為
    竊取既遂（參照最高法院44年度台上字第515 號判例）。經
    查，依警卷第46、47頁照片所示，可知上開白鐵門體積甚大
    而難以移動，且上開鐵門尚在上開中心之地下室尚未搬上上
    開自小客車上，亦有警卷照片可參，是核被告二人，所為係
    犯刑法第321 條第2 項地項第3 款之攜帶兇器竊盜未遂罪；
    被告二人已經著手於竊盜後，尚未及將所竊之物置於自己實
    力支配之下即為警查獲，為未遂犯，應依刑法第25條第2 項
    之規定減輕其刑。檢察官認應被告犯刑法第321 條第1 項第
    3 款之攜帶兇器竊盜既遂罪，尚有未洽，惟起訴社會基本事
    實相同，爰依法變更起訴法條。
  (三)累犯：被告丙○○因違反毒品危害防制條例及竊盜案件，經
    本院以93年度簡字第155 號、93年度簡字第502 號判決，分
    別判處有期徒刑5 月、6 月，經本院以93年度聲字第601 號
    裁定應執行刑10月確定，於94年7 月25日縮刑期滿假釋出獄
    ，甫於94年11月17日因假釋期滿未經撤銷，以執行完畢論；
    被告甲○○因違反毒品危害防制條例案件，經本院以90年度
    訴字第5634號判決分別判處有期徒刑1 年、8 月，定應執行
    1 年6 月，被告甲○○不服提起上訴，又撤回上訴確定，又
    因違反毒品危害防制條例案件，經本院以92年度訴字第378
    號判決分別判處有期徒刑1 年、5 月，定應執行刑1 年4 月
    確定，二案接續執行，於94年8 月9 日縮刑假釋出獄，甫於
    95年3 月9 日因假釋期滿未經撤銷，以執行完畢論。被告丙
    ○○、甲○○二人均受有期徒刑執行完畢，於5 年以內故意
    再犯本件有期徒刑以上之罪，為累犯，應依刑法第47條第1
    項之規定，加重其刑，並按刑法第71條第1 項之規定先加後
    減之。
  (四)本院茲審酌被告二人有多次前科紀錄，有卷存臺灣高等法院
    被告前案紀錄表各1 紙可證，顯見二人素行非佳，其二人不
    思以正途謀生，圖不勞而獲，竟以竊盜之方式取得財物，行
    為實不足取，且所竊取之物價值高達4 百餘萬元，已據證人
    乙○○於警詢時證述明確，自應受相當之刑事非難，惟念及
    被告二人犯後坦承犯行態度尚佳，且已將所竊之物返還被害
    人等一切情狀，分別量處如主文所示之刑，並諭知易科罰金
    折算標準，以示懲戒。
  (五)扣案梅花板手17支、螺絲起子5 支、老虎鉗2 支、Ｔ型板手
    4 支、魚嘴鉗2 支、防滑手套2 組、六角板手1 組、腳踏釘
    10支、鐵鎚1 支、美工刀2 組、驗電筆1 支、油壓剪（小）
    1 支、鋼索2 條、特殊板手2 支、自製旋轉板手1 支、安全
    帶2 組、千斤頂2 台，為被告丙○○所有，另扣案之手電筒
    2 支、無線電話1 具及油壓剪（大）1 支，為被告甲○○所
    有，業據其二人於本院審理時陳述明確，又上開扣案之物品
    ，或散落於案發現場，或置放於黑色手提包內乙情，亦有警
    卷第47、49、50頁之照片6 幀可證，足見上開扣案物品，係
    供被告二人犯罪之用，均應依刑法第38條第1 項第2 款之規
    定宣告沒收。
四、據上論斷，應依刑事訴訟法第299 條第1 項前段、第300 條
    ，刑法第28條、第321 條第2 項、第1 項第3 款、第25條第
    2 項、第41條第1 項、第38條第1 項第2 款，刑法施行法第
    1 條之1 ，判決如主文。
中　　華　　民　　國　　96　　年　　4 　　月　　12　　日
                  刑事第一庭    法  官  曾吉雄
以上正本證明與原本無異。
如不服本判決應於收受本判決送達後十日內向本院提出上訴書狀，
其未敘述上訴理由者，並得於提起上訴後十日內向本院補提理由
書狀（均須按他造當事人之人數附繕本）「切勿逕送上級法院」
                                書記官  潘美碧
中　　華　　民　　國　　96　　年　　4 　　月　　12　　日
本件論罪科刑法條：
刑法第321條
犯竊盜罪而有左列情形之一者，處6 月以上、5 年以下有期徒刑
：
一、於夜間侵入住宅或有人居住之建築物、船艦或隱匿其內而犯
    之者。
二、毀越門扇、牆垣或其他安全設備而犯之者。
三、攜帶兇器而犯之者。
四、結夥三人以上而犯之者。
五、乘火災、水災或其他災害之際而犯之者。
六、在車站或埠頭而犯之者。
前項之未遂犯罰之。
